【裁判字號】    92,交抗,326
【裁判日期】    920331
【裁判案由】    違反道路交通管理處罰條例
【裁判全文】
臺灣高等法院刑事裁定                            九十二年度交抗字第三二六號
    抗告人即
    受處分人  甲○○
右抗告人因違反道路交通管理處罰條例案件，不服臺灣士林地方法院中華民國九十二
年一月二十三日九十一年度交聲字第一三二號裁定（原處分字號：台北市交通事件
裁決所九十一年十月十一日北市裁三字第駕裁二二—Ａ七Ｋ五○○○七○號），提起
抗告，本院裁定如左：
    主  文
抗告駁回。
    理  由
一、按受處分人，不服主管機關依據道路交通管理處罰條例所為之處罰，得於接到裁
    決之翌日起二十日內，向管轄地方法院聲明異議；又交通法庭認聲明異議不合法
    律上之程式者，應以裁定駁回之，道路交通管理處罰條例第八十七條第一項、道
    路交通案件處理辦法第十八條前段分別定有明文。
二、抗告意旨略以：原審不作實質審理，僅就「逾時收件」之程序判決「駁回」，不
    盡合公理，且程序判決又只採「收文日」為準，而不考慮遞送異議狀之實際日期
    與過程，亦不合現代常規云云。
三、原審裁定略以：異議人即受處分人甲○○係於民國（下同）九十一年十月二十四
    日收受裁決書，有掛號郵件收件回執在卷可證，異議人遲至九十一年十一月十五
    日始聲明異議，有原審法院收文章存卷可按，已逾二十日期間，其異議不適法，
    應予駁回。
四、經查：抗告人係於九十一年十月二十四日收受原分機關臺北市交通事件裁決所九
    十一年十月十一日所為之北市裁三字第駕裁二二─Ａ七Ｋ五０００七０號裁決書
    ，有送達該裁決書之掛號郵件收件回執影本附卷可稽（見原審卷第九頁），依法
    院訴訟當事人在途期間標準第四條規定，受處分人住於臺北市，其向設於臺北市
    之原處分機關提出聲明異議，並無在途期間，故受處分人如對原處分機關是項裁
    決不服欲提起異議，依照上述說明，其合法提出異議期間即自九十一年十月二十
    五日（即其收受裁決書之翌日）起算至九十一年十一月十三日止，且九十一年十
    一月十三日為星期三，又非任何例假日，從而抗告人遲至九十一年十一月十五日
    ，始向原處分機關提出聲明異議狀，此有蓋有原審法院上開收狀日期章戳之抗告
    人本件異議狀可憑（見原審卷第三頁），已超過首開規定之期間，則抗告人之聲
    明異議顯然不合法律上程式，且無從補正，原審裁定駁回異議，核無違誤，抗告
    意旨指摘原裁定不合法，自無理由，應予駁回。
據上論結，應依道路交通管理處罰條例第八十九條，刑事訴訟法第四百十二條，裁定
如主文。
中    華    民    國      九十二     年      三      月      三十一     日
                              臺灣高等法院交通法庭
                                  審判長法  官  陳  祐  治
                                        法  官  楊  炳  禎
                                        法  官  王  炳  梁
右正本證明與原本無異。
不得再抗告。
                                        書記官  潘  大  鵬
中      華      民      國    九十二    年      四      月      三      日


司法院資訊處製作；財團法人民間司法改革基金會備份。
